臺灣臺北地方法院刑事判決　　　　　　　　　　　　　九十一年度訴字第八六三號
　　公　訴　人　臺灣臺北地方法院檢察署檢察官
　　被　　　告　丁○○
　　選任辯護人　金學坪律師
　　　　　　　　蔡明和律師
右列被告因毒品危害防制條例等案件，經檢察官提起公訴（九十一年度偵字第一二０
七九、一二０八０、一二０八一、一二０八二、一二０八三、、一二０八五、一二０
八六、一二０八七、一七五一二、一七五一三號）及移送併辦（九十二年度偵字第二
０四八九、二一八七六、二三四０一號），本院判決如左：
    主  文
丁○○連續販賣第二級毒品，處有期徒刑伍年貳月，扣案之如附表三之第二級毒品均
沒收銷燬，如附表一編號四之行動電話壹支（內含0000000000號ＳＩＭ卡
壹張）、編號九之空夾鍊袋柒佰柒拾個及附表二編號三之行動電話壹支（內含000
0000000號ＳＩＭ卡壹張）均沒收，販賣第二級毒品所得新臺幣貳拾陸萬玖仟
伍佰元沒收，如全部或一部不能沒收時，以其財產抵償之。又連續販賣第三級毒品，
處有期徒刑肆年，扣案之如附表一編號二至八之物品及附表二編號二、三、四之物品
均沒收，販賣第三級毒品所得新臺幣參拾伍萬柒仟伍佰元沒收，如全部或一部不能沒
收時，以其財產抵償之。應執行有期徒刑玖年，扣案如附表三所示之第二級毒品均沒
收銷燬之，如附表一編號二至九之物品及附表二編號二、三、四之物品均沒收；販賣
第二級及第三級毒品所得新臺幣陸拾貳萬柒仟元均沒收之，如全部或一部不能沒收時
，以其財產抵償之。
    事  實
一、丁○○（綽號「阿瑋」、「家瑋」），明知ＭＤＭＡ、大麻及愷他命（Ketamine
    ）分別係毒品危害防制條例第二條第二項第二款、第三款所規定之第二級、第三
    級毒品（愷他命係於九十一年一月二十三日始經行政院以台九十一法字第０九一
    ００一六０五號函公告為毒品危害防制條例之第三級毒品），不得非法持有及販
    賣，因其自身及女友積欠他人債務，無力清償，竟基於販賣第二級毒品ＭＤＭＡ
    、大麻及第三級毒品愷他命以營利之概括犯意，自九十年十月初某日起，在台北
    市、台北縣新店市、永和市之不詳地點，向綽號「ＫＫ」或「小黑」之林嘉鋐，
    以每顆一百四十五元至一百五十五元不等之價格販入第二級毒品ＭＤＭＡ，復自
    九十年十月中旬起，在台北縣永和市○○路之「錢櫃」ＫＴＶ附近，以其所有之
    0000000000號行動電話向綽號「招財貓」之真實姓名年籍不詳成年男
    子，以每公克新台幣（下同）三百五十元之價格販入第三級毒品愷他命，另於九
    十一年三月間某日，在台北市、台北縣新店市、永和市之不詳地點，向綽號「阿
    ＫＥＮ」之真實年籍不詳成年男子，以每顆一百五十元至一百五十五元之價格販
    入第二級毒品ＭＤＭＡ後，先後於左列時地將上開販入之ＭＤＭＡ及愷他命透過
    戊○○，而分別轉售予綽號「Ｊａｃｋｙ」之丙○○及綽號「Ｊａｍｅｓ」之尉
    遲炳煇：
（一）九十一年三月間某日，在臺北市萬華區西門町附近，以每顆一百五十元之價格
      ，販售第二級毒品ＭＤＭＡ一百顆丙○○。
（二）九十一年四月間某日，在台北縣三重市○○○路上「好樂迪ＫＴＶ」對面之
      7-11便利超商附近，以每顆一百五十元之價格，販售第二級毒品ＭＤＭＡ三百
      顆予丙○○。
（三）九十一年四月間某日，在臺北市萬華區西門町附近，以每瓶（淨重０．八公克
      ）五百元之價格，販售第三級毒品愷他命十瓶予丙○○，並由乙○○○及戊○○至上開地點代為領取。
（四）九十一年五月間某日，在台北市士林區新光醫院附近，以每瓶（淨重０．八公
      克）五百元之價格，販售第三級毒品愷他命二十瓶予乙○○○。
（五）九十一年五月間某日，在台北市○○○路、復興北路口之「外灘ＰＵＢ」，以
      每瓶（淨重０．八公克）五百元之價格，販售第三級毒品愷他命二十瓶予乙○○○。
（六）九十一年六月初某日，在台北市○○○路、延吉街口之「雅宴舞廳」附近，以
      每瓶（淨重０．八公克）五百元之價格，販售第三級毒品愷他命各十五瓶予丙○○及乙○○○。
（七）九十一年六月中旬，在台北市○○○○路邊，以一盎司四千五百元之價格，販
      賣大麻（俗稱「油飯」）予乙○○○一次。
    嗣經警於九十一年六月二十六日凌晨一時許，在丁○○位於台北市士林區○○○
    路○段二００弄八號之一之住處查獲，並扣得其所有之如附表一所示之物品。
二、丁○○於前揭時地經警查獲，並經檢察官偵訊後，於九十一年六月二十七日向本
    院聲請羈押獲准，嗣檢察官偵查後，認無羈押之必要，於九十一年八月十三日向
    本院聲請停止羈押，並經本院於九十一年八月十三日當庭裁定丁○○提出六萬元
    之保證金後准予停止羈押（九十一年偵聲字第一七七號），丁○○於同日繳納保
    證金六萬元而停止羈押，詎仍因先前積欠友人債務未償之問題，而承前揭販賣第
    二級毒品ＭＤＭＡ及第三級毒品愷他命以營利之概括犯意，自九十二年五、六月
    間起，在台北縣永和市○○路附近或台北市西門町附近，以林建成贈與之000
    0000000號行動電話撥打0000000000號行動電話聯絡真實姓名
    年籍不詳綽號「小華」之成年男子，而向「小華」以每顆一百二十五元之價格，
    連續販入第二級毒品ＭＤＭＡ多次；又自九十二年九月中旬起，以前揭行動電話
    撥打林嘉鋐所有之0000000000號、0000000000號行動電話
    聯絡，在臺北縣新店市○○路○段六十五巷十二弄十二號林嘉鋐住處附近或臺北
    縣永和市丁○○住處附近，連續多次向林嘉鋐以每公克四百八十元之價格販入第
    三級毒品愷他命一公斤後，先後於九十二年七、八月間之不詳時間，以左列方式
    及地點將上開販入之ＭＤＭＡ及愷他命分別販售予楊誌軒、林建成及林義欽：
（一）九十二年七、八月間，丁○○撥打楊誌軒所使用之0000000000號、
      0000000000號、0000000000號行動電話、林建成所有之
      0000000000號、0000000000號、0000000000
      號行動電話聯絡交易時地後，在臺北縣板橋市○○○路「總動員ＫＴＶ」等處
      ，將前揭販入之毒品，以愷他命每公克四百元之價格，販賣林建成愷他命一百
      公克。九十二年九月下旬，在台北縣板橋市○○○路總動員ＫＴＶ前，楊誌軒
      以十萬元之價格向丁○○購買一千顆ＭＤＭＡ。
（二）九十二年七月間，丁○○撥打林義欽所有之0000000000號、000
      0000000號、0000000000號行動電話聯絡交易時地後，以Ｍ
      ＤＭＡ每顆一百五十元，愷他命每公克五百七十元之價格，先後販賣第二級毒
      品ＭＤＭＡ合計七百顆，第三級毒品愷他命合計五百公克予林義欽。
    嗣於九十二年十月二十四日晚上八時三十分許，在臺北縣永和市○○○路○段二
    ○九巷一號地下室二樓，丁○○與其女友二人欲上車駕駛其女友所使用之SUZUKI
    牌SOLIO型車牌五九二０－ＦＫ號黑色自用小客車時，為警當場查獲，並在目視
    可及範圍發現車前方駕駛座有數量甚鉅之毒品，經丁○○同意開啟自小客車後，
    查獲並扣得如附表二所示之物品。
三、案經內政部警政署刑事警察局報請臺灣臺北地方法院檢察署檢察官偵查起訴及臺
    北縣政府警察局海山分局報請臺灣臺北地方法院檢察署檢察官移送併案審理。
    理  由
一、犯罪事實一部分：
　　訊據被告丁○○於警訊、偵查及本院審理時均坦承前揭事實欄第一項所述販賣第
    二級毒品ＭＤＭＡ、大麻及第三級毒品愷他命之事實（見九十一年度偵字第一二
    ０八０號偵查卷(四)第二五五頁反面、第二五六頁、第二五八頁反面、第二五九頁
    正反面、第二六四頁正反面、第二六九頁，九十一年度偵字第一二０八一號偵查
    卷第四十七頁反面，九十一年度偵字第一二０八二號偵查卷第十九頁反面至第二
    十頁反面，見本院卷(一)第二五八頁至第二六一頁，本院卷(三)第一七七頁、第一七
    八頁、第二六０頁），並有左列補強證據可資佐證被告之自白：
（一）同案被告乙○○○於警訊時供稱：「（你和丙○○所販賣用的Ｋ他命是否皆透
      過小邑取得？你是否知悉小邑向何人購買？每次進價多少？多少錢賣出？）我
      們大部分都是透過小邑（指戊○○）向家瑋購買Ｋ他命，每次數量約十至二十
      支左右，數量若到二十支，一半是丙○○的，一半是我的，進價每罐五百元至
      五百五十元，每罐賣的八百到壹仟元。（搖頭丸的部分是向何人取得？多少錢
      購買？多久會賣完？）搖頭丸的部分也是透過小邑向家瑋購買，每顆進價約一
      百五十至一百六十元左右，每顆賣二百至二百五十元左右，丙○○所進的貨大
      約半個月會賣完。」等語（見九十一年度偵字第一二０八０號偵查卷(四)第三一
      九頁），嗣於偵查中供稱：「（有跟丙○○商量一起出錢讓小邑去買毒品？）
      我有說過這句話，小邑確實也有去拿貨，貨（搖頭丸）交給丙○○去處理，叫
      小邑去向丁○○拿，時間是九十一年四、五月間，小邑認識丁○○。（你有向
      丁○○買Ｋ他命？）九十一年五月開始，前後買了四次，有時在九一一舞廳，
      有時在台北市社子附近，就在路邊，丁○○上車交易，每次買十支、二十支，
      有時是我自己要，數量多一點是丙○○與我一人一半，我買的都是我自己用，
      一罐買五百至六百元。」、「大麻是向丁○○買的，九十一年六月在台北市社
      子一帶開車在路邊，他上車直接交易，一包四千五百元，這一包是買來自己用
      的，沒有賣。」等語（見九十一年度偵字第一二０七九號偵查卷第六十三頁反
      面、第六十四頁），嗣於本院調查時亦供稱：「．，有向丁○○買過Ｋ他命及
      大麻。（是否知道丙○○有無買毒品或買了之後有無販賣？）據我所知他向丁○○買過搖頭丸及Ｋ他命，而且他有在賣，也是在舞廳賣過搖頭丸及Ｋ他命，
      給不特定的人。」（見本院卷(一)第四十九、五十頁），「（曾經跟他《指丁○○》買過毒品？）有買過大麻、Ｋ他命。（買過幾次？）買過四次。（時間？
      ）四月底、五月初、五月底、六月十日左右。（哪次買大麻？）六月十日那次
      買大麻、其他三次是買Ｋ他命。」、「（丁○○曾否賣搖頭丸或Ｋ他命給丙○○？）依我所知他們約在峨眉停車場那裡，依我所知丙○○有要跟丁○○購買
      搖頭丸。」、「（是否知道丙○○的搖頭丸及Ｋ他命何處來的？）我只知道他
      是跟丁○○買，另外聽他說有向永和的藥頭買的，姓名我不知道。」等語（見
      本院卷(一)第二三二頁、第二三三頁、第二三四頁、第二三六頁）。
（二）證人戊○○於警訊時供稱：「（丙○○、乙○○○要毒品，你向何人調取？Ｋ
      他命、搖頭丸拿多少錢？又怎樣拿給他們？）我是向「紅豆」、「家瑋」拿毒
      品，Ｋ他命一次十支、二十支，每支五百元到六百元，搖頭丸我沒幫他們調，
      我是原價拿給他們，不賺他們錢，不熟的朋友才賣他們每支七百元。（乙○○○指稱搖頭丸的部分是透過你向家瑋取得，你有何解釋？）一開始他們不認識
      家瑋，我才幫他們拿，後來介紹他們認識後，他們就自己交易了。（你幫丙○○、乙○○○拿多少量的搖頭丸？多少元購入？賣他們多少錢？）每次一、二
      十顆，每顆以二百五十元買入，二百六十元至二百七十元賣給他們，一般朋友
      也一樣這個價錢。」等語（見九十一年度偵字第一二０八０號偵查卷(四)第三二
      八頁反面、第三二九頁）
（三）同案被告乙○○○（0000000000號）之電話監聽譯文（九十一年度
      偵字第一二０八０號偵查卷(六)第一六三頁、第一六九頁反面、第一七０頁、第
      一七九頁、第二０七頁、二０九頁反面、第二二六頁）。
（四）此外，另有如附表一編號一至九所示之物品扣案可佐，其中附表一編號一所示
      之藥丸，經鑑驗結果部分含有第二級毒品ＭＤＭＡ、ＭＤＡ或第三級毒品愷他
      命之成份，附表一編號二所示之白色粉末經鑑驗結果均含有愷他命成份，附表
      一編號三所示之粉末經鑑驗結果含咖啡因成份（鑑驗結果詳如附表一及附表三
      (一)所示），此有行政院衛生署管制藥品管理局 (91)管檢字第108302號檢驗成
      績書（附本院卷(二)第八十一頁至第八十三頁）及國防部憲兵司令部刑事鑑識中
      心九十三年七月二十八日 (93)宇鑑字第09812號鑑驗通知書（附本院卷(五)第六
      頁）在卷可憑，而附表一編號三至九物品均為被告所有供販毒所用之工具，亦
      經被告陳明在卷（見九十一年度偵字第一二０八二號偵查卷第二十頁反面、九
      十一年度偵字第一二０八０號偵查卷(四)第二五四頁反面、第二五五頁）。
二、犯罪事實二部分：
　　訊據被告丁○○於警訊、偵查及本院審理時均坦承前揭事實欄第二項所述販賣第
　  二級毒品ＭＤＭＡ及第三級毒品愷他命之事實（見九十二年度偵字第二一八七六
    號偵查卷第十頁、第十一頁、第一一七頁反面，本院卷(三)第一二七頁至第一二九
    頁、第二三五頁、第二三六頁），並有左列補強證據可資佐證被告之自白：
（一）證人林建成於警訊時供稱：「（你們販毒集團（毒品來源）係由誰掌控？）是
      由林嘉鋐、丁○○所掌控。」、「（你向林嘉鋐、丁○○等人購買毒品價格為
      何？）搖頭丸一千顆約新台幣（以下同）十二萬至十三萬元，一粒眠一萬顆二
      十萬、Ｇ水一百支五萬五千元、Ｋ他命每五百克三十萬元，至於大麻每顆他們
      兩人開的價錢是兩千五百元，但我未向他們買過。」（見九十二年度偵字第二
      ０四八九號偵查卷(一)第六十五頁），嗣於偵查中供稱：「（有無在賣Ｋ他命、
      搖頭丸、一粒眠？）有，這些東西是我跟楊誌軒二人合資一人出資一半，分好
      幾次與丁○○、林嘉鋐買的。」、「．．丁○○是買搖頭丸、Ｋ他命，Ｋ他命
      拿過一、二次，搖頭丸五、六次，在永和堤防外，或直接送至我家。」（見九
      十二年度偵字第二０四八九號偵查卷(二)第十七頁、第十九頁）。
（二）證人楊誌軒於警訊時供稱：「所有毒品是向綽號『家瑋』及綽號『ＫＫ』之男
      子所購得，Ｋ他命以壹克肆百元買進伍百賣出，搖頭丸以每顆一二八元買進一
      四０元賣出，ＦＭ2每顆三十元買進五十元賣出，Ｇ水壹瓶以五百元買進六百
      元賣出，一粒眠以每顆三十元買進五十元賣出。」、（你向綽號家瑋及綽號Ｋ
      Ｋ之男子共購買幾次毒品？如何交易？數量、金額為何？）向二人分別購買四
      、五次上述之毒品。每次都是家瑋及ＫＫ自己打我的行動電話0000000000 、
      0000000000、0000000000聯絡再由他們約定地點交易。每次購買約十萬元的毒
      品（約五百至一千顆）。」、「約在九十二年九月二十七日早上七點多在板橋
      市○○○路總動員ＫＴＶ前以貳拾萬代價向ＫＫ購買壹萬顆一粒眠，另大約一
      星期前在同一地點以拾萬元代價向綽號家瑋購買約五百至一千顆搖頭丸。」（
      見九十二年度偵字第二０四八九號偵查卷(一)第七十二頁）。
（三）證人林義欽於警訊時供稱：「（你們販毒集團的毒品來源係由誰掌控？）我均
      係向阿偉購買毒品，因為我向阿偉購買比較便宜，阿奇有時也會出資拜託我向
      阿偉購買毒品。」（見台北地方法院檢察署九十二年度偵字第二０四八九號偵
      查卷(一)第一一一頁），「都向綽號家瑋購買搖頭丸、Ｋ他命、一粒眠，搖頭丸
      以新台幣一百五十至一百八十元，每次都買三十到兩百顆，Ｋ他命每之約一公
      克以新台幣五百七十到六百元購得，每次都購五十到二百支、一粒眠以新台幣
      四十元購得，每次都購買五十顆左右。」、「在九十二年七月中旬才開始向家
      瑋購買毒品，搖頭丸總計向他買約七百到八百顆左右，Ｋ他命總計五百公克左
      右、一粒眠總計三百顆左右。」等語（九十二年度偵字第二０四八九號偵查卷
      (三)第一０六頁反面），於偵查中亦供稱：「（Ｋ他命如何來的？）跟阿偉（家
      瑋）買的。」等語（九十二年度偵字第二０四八九號偵查卷(二)第一三五頁）。
（四）證人林俞志於警訊時供稱：「（問：你是否知道楊誌軒與林建成毒品來源？）
      我是知道他跟ＫＫ與家瑋拿，其價格多少我不知道。」（見台北地方法院檢察
      署九十二年度偵字第二０四八九號偵查卷(三)第二十四頁）。
（五）並有如附表二所示之物品扣案可佐，其中附表二編號一、二所示物品，經鑑驗
      結果分別含有第二級毒品ＭＤＭＡ、第三級毒品愷他命之成分（詳如附表二所
      示），此有內政部警政署刑事警察局九十二年十二月十五日刑鑑第00000
      00000號鑑驗通知書（附本院卷(三)第一四四頁至第一四五頁）。綜上所述
      ，依目前卷內所存之補強證據，已足證被告之前揭自白與事實相符，本件事證
      明確，被告犯行堪以認定。
四、論罪科刑：
（一）按ＭＤＭＡ為毒品危害防制條例所稱之第二級毒品，愷他命為同條例所稱之第
      三級毒品，毒品危害防制條例第二條第二項第二款、第三款分別定有明文，均
      不得非法販賣。被告丁○○意圖營利而販入及售出第二級ＭＤＭＡ、第三級毒
      品愷他命，核係犯毒品危害防制條例第四條第二項、第三項之罪（毒品危害防
      制條例九十二年七月九日修正時，上開條項並未修正）。其於販入後持有第二
      級毒品之低度行為，已為其販賣之高度行為所吸收，不另論罪（單純持有第三
      級毒品不犯罪）。犯罪事實欄第二項之犯行，雖未據起訴，惟此部分犯罪事實
      ，與業據起訴之犯罪事實欄第一項之犯行，具有裁判上一罪關係，復經公訴人
      移送本院併案審理，本院自得併予審究。被告丁○○先後多次販賣第二級毒品
      、第三級毒品愷他命之犯行，其於第一次被查獲並遭羈押而於九十一年八月十
      三日具保後，俟九十二年五、六月間起始再行意圖營利而販入毒品，其先後販
      毒之動機均係起因於積欠朋友債務而無力清償之同一原因所致，其目的亦均在
      獲利以償債，且其犯罪手段均相同，應均係基於初始之販賣毒品以營利之概括
      犯意反覆為之，為連續犯，應各依連續犯規定，分別從一販賣第二級毒品罪及
      販賣第三級毒品罪論處，並就法定刑有期徒刑及罰金刑部分（販賣第二級毒品
      罪法定刑無期徒刑部分，依法不得加重），加重其刑。又被告所犯連續販賣第
      二級、第三級毒品罪之間，犯意各別，行為互殊，應予分論併罰。又毒品危害
      防制條例第十一條第四項規定：「持有毒品達一定數量者，加重其刑至二分之
      一，其標準由行政院定之。」，惟行政院所公佈「轉讓持有毒品加重其刑之數
      量標準」，係於被告行為後之九十三年一月七日始發布，自無適用該規定加重
      其刑之必要。末按，犯第四條第一項至第四項、第五條第一項至第四項前段、
      第六條第一項至第四項、第七條第一項至第四項、第八條第一項至第四項、第
      十條或第十一條第一項、第二項之罪，供出毒品來源，因而破獲者，得減輕其
      刑，毒品危害防制條例第十七條定有明文，查被告丁○○於第二次經警查獲後
      ，於警訊時即供出其毒品來源為綽號「ＫＫ」之林嘉鋐，並協助員警查獲林嘉
      鋐，此經證人即台北縣警察局海山分局員警甲○○於本院審理時結證明確（見
      本院九十三年四月二十三日審理筆錄），爰各依法先加重後減輕其刑。本院審
      酌被告丁○○對其主要犯行均已自白在卷，犯後態度尚稱良好，審酌其因積欠
      債務，遂鋌而走險以販毒營利，販毒所得，毒品交易次數及數量，且於前案經
      查獲後，猶未知悔悟，仍繼續販賣毒品營利等一切情狀，量處如主文所示之刑
      ，並就有期徒刑部分定其應執行之刑。
（二）沒收及追徵價額：
    1.扣案之如附表三之物品，經鑑驗結果均係第二級毒品無訛，業如前述，爰均依
      毒品危害防制條例第十八條第一項前段規定沒收銷燬。
    2.按「刑罰乃國家對於犯罪之人，以剝奪其私人法益之手段，所加之公法上制裁
      ，其種類依刑法第三十三條、第三十四條之規定，有死刑、無期徒刑、有期徒
      刑、拘役、罰金五種主刑及褫奪公權、沒收二種從刑；至於行政刑罰及行政秩
      序罰（狹義之行政罰），皆係為維持行政上之秩序，達成國家行政之目的，對
      於違反行政上義務者所科之制裁；兩者區別之標準，在於所生法律效果之不同
      ，行政刑罰係對於違反行政法規所規定之行政義務者，科以刑法上所定刑名之
      處罰，若非以刑法上之刑名處罰者，即為行政秩序罰，如拘留、罰鍰、勒令歇
      業、沒入等；行政刑罰既以刑法上之刑名作為制裁之方法，依刑法第十一條前
      段之規定，應有刑法總則之適用，本質上屬於刑罰，故行政法上有刑罰之規定
      者，應屬特別刑法之範圍；一般刑罰及行政刑罰，屬於法院處斷之權限，由法
      院依刑事訴訟程序裁判之，而行政秩序罰科罰之主體，通常為行政機關，僅少
      數例外，例如依社會秩序維護法規定，影響人民權益較為重大之制裁如拘留及
      勒令歇業等，由地方法院之簡易庭裁罰。而藥事法第七十九條第一項規定：『
      查獲之偽藥或禁藥，沒入銷燬之』，上開沒入銷燬之規定，係列於藥事法第八
      章『稽查及取締』內，而非列於第九章之『罰則』，其性質應屬行政秩序罰，
      屬行政機關依行政程序科罰之權限，法院自不得越權於判決內諭知沒入銷燬」
      ，最高法院著有九十二年度台上字第二七一八號判決可資參照。本件扣案之如
      附表一編號二，附表二編號二所示之愷他命粉末經鑑驗均為第三級毒品，業如
      前述，而依毒品危害防制條例第十八條第一項後段「查獲之第三、四級毒品及
      製造或施用毒品之器具，無正當理由而擅自持有者，均沒入銷燬之」規定，參
      以前述最高法院九十二年度台上字第二七一八號判決之見解，尚不得由本院為
      沒入銷燬之行政罰諭知，惟上開扣案之第三級毒品愷他命既均係被告所有（見
      九十一年偵字第一二０八二號偵卷第二十頁反面、九十二年偵字第二一八七六
      號偵卷第一一七頁），復均係供販毒所用之物，仍應依毒品危害防制條例第十
      九條之規定，併予宣告沒收。
    3.扣案之如附表一編號三所示之咖啡因粉末，係用於摻加於Ｋ他命中俾以增加其
      重量，如附表一編號四所示之0000000000號行動電話則係用來聯絡
      販賣ＭＤＭＡ及愷他命所用，如附表一編號五所示之電子秤係用以秤Ｋ他命重
      量分裝用，如附表一編號六之小藥瓶係用以裝愷他命，如附表一編號七、八所
      示之搗藥碗、分裝杓分別係作為分裝愷他命之用，如附表一編號九之空夾鍊袋
      七百七十個則係供分裝ＭＤＭＡ之用，此據被告丁○○供明在卷（見九十一年
      度偵字第一二０八二號偵查卷第二十頁反面、九十一年度偵字第一二０八０號
      偵查卷(四)第二五四頁反面、第二五五頁），均為被告丁○○所有供販毒所用之
      物，爰均依毒品危害防制條例第十九條第一項規定沒收。至另扣案之如附表一
      編號十所示之0000000000號行動電話一支，雖為被告所有，惟僅係
      供被告與朋友聯絡，亦據被告供明在卷而與本案無涉，此據被告供明在卷，則
      上開行動電話既非供犯罪所用之物，依法即不得宣告沒收。
    4.扣案之如附表二編號三、四所示之0000000000號行動電話一支及電
      子磅秤一台均係被告所有供販毒所用之物（見九十二年偵字第二一八七六號偵
      卷第一一七頁，本院卷(三)第一二七頁），爰均依毒品危害防制條例第十九條第
      一項規定沒收。
    5.另被告於犯罪事實一、二販賣第二級毒品所得合計為二十六萬九千五百元，販
      賣第三級毒品所得合計三十五萬七千五百元，總計被告販賣第二級及第三級毒
      品所得六十二萬七千元，均應依毒品危害防制條例第十九條第一項沒收之，如
      全部或一部不能沒收時，以其財產抵償之。
    6.至扣案之如附表一編號一之經鑑驗不具毒品成分之藥丸既非違禁物，復非供犯
      罪所用之物，爰不另為沒收之諭知，另扣案之如附表一編號十一之長條紙片藥
      物及附表二編號五之「一粒眠」，既與本案無關連性，亦不另為沒收諭知。
四、至起訴書所載（一）丁○○自九十一年二月初某日起，向林嘉鋐購買紅色五號 (
    一粒眠）禁藥及含有偽藥、禁藥成分之俗稱「郵票」一百五十張，並於九十一年
    三月間某日，在台北市萬華區西門町峨嵋停車場附近，販賣「郵票」一百五十張
    予丙○○，獲利一萬五千元；（二）另於不詳時地，販賣第二級毒品ＭＤＭＡ
    及第三級毒品愷他命予真實姓名年籍不詳之綽號「皮皮」、「小曼」、「小寒」
    、「必清」、「阿亮」、「阿纑」之人等事實，業據公訴人當庭更正並減縮此部
    分之犯罪事實（見本院卷(三)第二六一頁），本院爰僅就更正後之犯罪事實予以審
    理，併此敘明。
五、臺灣臺北地方法院檢察署九十二年度偵字第二０四八九、二一八七六、二三四０
    一號併辦意旨另以：被告丁○○明知「一粒眠」含有硝甲西泮（Nimetazepam）
    成分，係屬管制藥品條例第三條所列之第四級管制藥品，依藥事法第二十條規定
    為依法未經核准不得擅自製造之偽藥，竟自九十二年九月中旬起，在臺北縣新店
    市○○路○段六十五巷十二弄十二號林嘉鋐住處附近或臺北縣永和市丁○○住處
    附近，連續多次向林嘉鋐以每顆二十一元之價格，販入一粒眠三萬五千顆，而於
    九十二年七、八月間，在台北縣永和市某處，以一粒眠每顆三十元之價格，販賣
    偽藥一粒眠合計二千顆予林建成，復於九十二年七月間，以一粒眠每顆四十元之
    價格，販賣偽藥一粒眠三百顆予林義欽，因認被告涉犯藥事法第八十三條第一項
    之明知為偽藥而販賣罪嫌。惟查，此部分犯行與前揭論罪科刑之犯行，犯意各別
    ，行為互殊，尚難認有何裁判上一罪之關係，爰另由公訴人依法處理。
據上論斷，應依刑事訴訟法第二百九十九條第一項前段，毒品危害防制條例第四條第
二項、第三項、第十七條、第十八條第一項前段、第十九條第一項，刑法第十一條前
段、第五十六條第五十一條第五款、第九款、第十款、第三十八條第一項第二款，判
決如主文。
本案經檢察官李傳侯到庭執行職務
中　　　華　　　民　　　國　　九十三　　年　　　九　　　月　　二十三　　日
                                      臺灣臺北地方法院刑事第七庭
                                        審判長法  官  梁耀鑌
                                              法  官  蔡正雄
                                              法  官  林欣蓉
附表一：
┌────────────────┬───────────────────┐
│91.06.26扣押物品　　　　        │鑑驗結果                              │
│                                │（參行政院衛生署管制藥品管理局(91)管檢│
│                                │字第108302號檢驗成績書，附本院卷(二)第八│
│                                │十一頁至第八十三頁及國防部憲兵司令部刑│
│                                │事鑑識中心九十三年七月二十八日(93)宇鑑│
│                                │ 字第09812號鑑驗通知書，附本院卷(五)第六│
│                                │頁）                                  │
├────────────────┼───────────────────┤
│一、MDMA四百八十八顆            │編號1-1至1-10之藥丸均無煙毒（嗎啡、海 │
│                                │洛因）、甲基安非他命、MDMA、MDA、愷他 │
│                                │命成份。                              │
│                                │編號1-11、1-12之藥丸均有MDA成份。     │
│                                │編號1-13藥丸均有MDMA成份。            │
│                                │編號3-1藥丸有MDMA及愷他命成份。       │
│                                │編號3-2(1)藥丸有MDMA、愷他命、硝甲西泮│
│                                │成份。                                │
│                                │編號3-2(2)藥丸有MDMA及愷他命成份。    │
│                                │編號4-1至4-3藥丸均無煙毒（嗎啡、海洛因│
│                                │）、甲基安非他命、MDMA、MDA、愷他命成 │
│                                │份。                                  │
│                                │編號5-1(1)及5-1(2)之藥丸均無煙毒（嗎啡│
│                                │、海洛因）、甲基安非他命、MDMA、MDA 、│
│                                │愷他命成份。                          │
│                                │編號5-3藥丸有MDMA成份。               │
│                                │編號5-4(1)藥丸有MDMA及MDA成份。       │
│                                │編號5-4(2)藥丸有MDMA成份。            │
│                                │                                      │
├────────────────┼───────────────────┤
│二、愷他命毛重二七五.一公克     │編號6-1、6-2、6-4至6-12均有愷他命成份 │
│                                │。                                    │
│　　　　　　　　　　　　　　    │編號6-1粉末一包淨重101.62克，取樣0.12 │
│                                │克鑑析用罄，餘101.50克。              │
│                                │編號6-2粉末一包淨重3.49克，取樣0.06克 │
│                                │鑑析用罄，餘3.43克。                  ││                                │編號6-2粉末                           │
│                                │編號6-4粉末一包淨重2.67克，取樣0.03克 │
│                                │鑑析用罄，餘2.64克。                  │
│                                │編號6-5粉末一包淨重2.18克，取樣0.20克 │
│                                │鑑析用罄，餘1.98克。                  │
│                                │編號6-6粉末一包淨重1.64克，取樣0.11克 │
│                                │鑑析用罄，餘1.53克。                  │
│                                │編號6-7粉末一包淨重1.29克，取樣0.08克 │
│                                │鑑析用罄，餘1.21克。                  │
│                                │編號6-8粉末一包淨重3.90克，取樣0.06克 │
│                                │鑑析用罄，餘3.84克。                  │
│                                │編號6-9粉末一包52.4克，實稱毛重52.568 │
│                                │克（含塑膠袋及標籤重）。              │
│                                │編號6-10粉末一瓶淨重2.23克，取樣0.04克│
│                                │鑑析用罄，餘2.19克。                  │
│                                │編號6-11粉末一包淨重2.67克，取樣0.08克│
│                                │鑑析用罄，餘2.59克。                  │
│                                │編號6-12粉末一包淨重101.98克，取樣0.19│
│                                │克鑑析用罄，餘101.79克。              │
├────────────────┼───────────────────┤
│三、咖啡因粉末毛重八一.四公克   │編號6-3之白色粉末（81.4公克，實秤毛重 │
│                                │81.48公克，含二個塑膠袋及標籤重）檢出 │
│                                │咖啡因（Caffeine）成份。              │
├────────────────┼───────────────────┤
│四、行動電話一支（內含0000000000│                                      │
│    SIM卡一張）                 │                                      │
├────────────────┼───────────────────┤
│五、電子秤一個                  │                                      │
├────────────────┼───────────────────┤
│六、小藥瓶三十四個              │                                      │
├────────────────┼───────────────────┤
│七、搗藥碗一個                  │                                      │
├────────────────┼───────────────────┤
│八、分裝小杓三支                │                                      │
├────────────────┼───────────────────┤
│九、空夾鍊袋七百七十個          │                                      │
├────────────────┼───────────────────┤
│十、行動電話一支（內含00000000  │                                      │
│    391SIM卡各一張）            │                                      │
├────────────────┼───────────────────┤
│十一、長條紙片狀藥物「郵票」五張│編號2-1未檢出嗎啡、可待因、安非他命、 │
│                                │甲基安非他命、海洛因、古柯鹼、MDMA、Fl│
│                                │unitrazepam或Triazolam成分。          │
├────────────────┴───────────────────┤
│備註：                                                                  │
│１、安非他命（Amphetamine）、亞甲二氧基苯乙基胺（MDMA）及亞甲基雙氧安非M│
│    DA）均屬於「毒品危害防制條例」第二級毒品。                          │
│２、愷他命（Ketamine）分別於91.1.23及91.2.8公告為第三級毒品及第三級管制 │
│    藥品。                                                              │
└────────────────────────────────────┘
附表二：
┌────────────────┬───────────────────┐
│91.10.24扣押物品　　　　        │鑑驗結果                              │
│                                │（參內政部警政署刑事警察局九十二年十二│
│                                │月十五日刑鑑字第0920209959號鑑驗書，附│
│                                │本院卷(三)第一四四、一四五頁）                  │
├────────────────┼───────────────────┤
│一、MDMA三千六百顆　            │經抽取5顆鑑驗分別編號為1-1至1-5，均檢 │
│                                │出第二級毒品MDMA之成分。              │
├────────────────┼───────────────────┤
│二、愷他命三百五十公克          │共四包，分編號3-1至3-4均檢出第三級毒品│
│                                │愷他命成分，含外包裝袋毛重387.83克，實│
│　　　　　　　　　　　　　　　　│際總毛重為352.02克，總淨重346.37克，共│
│                                │取0. 32克鑑驗用罄，總餘346.05克。     │
│                                │                                      │
├────────────────┼───────────────────┤
│三、行動電話一支（內含000000000 │                                      │
│    3號SIM卡）                  │                                      │
├────────────────┼───────────────────┤
│四、電子秤一台                  │                                      │
├────────────────┼───────────────────┤
│五、一粒眠三萬二千顆            │抽取5顆鑑驗分別予以編號2-1至2-5，均檢 │
│                                │出第四級管制藥品硝甲西泮成分。        │
├────────────────┴───────────────────┤
│備註：                                                                  │
│１、安非他命（Amphetamine）、亞甲二氧基苯乙基胺（MDMA）及亞甲基雙氧安非M│
│    DA）均屬於「毒品危害防制條例」第二級毒品。                          │
│２、愷他命（Ketamine）分別於91.1.23及91.2.8公告為第三級毒品及第三級管制 │
│    藥品。                                                              │
│３、硝甲西泮則屬第四級管制藥品                                          │
└────────────────────────────────────┘
附表三：第二級毒品
（一）
┌────────────────┬───────────────────┐
│92.06.26扣押毒品　　　　        │數量　　　                            │
├────────────────┼───────────────────┤
│一、含第二級毒品MDMA或MDA之藥丸 │編號1-11藥丸13顆(淨重2.6984克，取樣0.2│
│    　                          │113克鑑析用罄，餘2.4871克)            │
│    　                          │編號1-12之藥丸3顆 (淨重0.6315克，取樣 │
│    　                          │0.2101克鑑析用罄，餘0.4214克)         │
│　　　　　　　　　　　　　　　　│編號1-13藥丸4顆 (淨重1.1381克，取樣   │
│                                │0.2829克鑑析用罄，餘0.8552克)         │
│　　　　　　　　　　　　　　　  │編號3-1藥丸4顆 (淨重1.3378克，取樣    │
│　　　　　　　　　　　　　　　　│0.3437克鑑析用罄，餘0.9941克)         │
│                                │編號3-2(1)藥丸6顆 (淨重1.9799克，取樣 │
│                                │0.3252克鑑析用罄，餘1.6547克)         │
│　　　　　　　　　　　　　　　  │編號3-2(2)藥丸6顆 (淨重2.2631克，取樣 │
│　　　　　　　　　　　　　　　　│0.3196克鑑析用罄，餘1.9435克)         │
│                                │編號5-3藥丸3顆 (淨重0.8571克，取樣0.28│
│                                │66克鑑析用罄，餘0.5705克)             │
│　　　　　　　　　　　　　　　  │編號5-4(1)藥丸10顆 (淨重2.0560克，取樣│
│　　　　　　　　　　　　　　　　│0.1973克鑑析用罄，餘1.8587克)         │
│　　　　　　　　　　　　　　　　│編號5-4(2)藥丸6顆 (淨重1.7263克，取樣 │
│                                │0.2857克鑑析用罄，餘1.4406克)         │
└────────────────┴───────────────────┘
（二）
┌────────────────┬───────────────────┐
│92.10.24扣押毒品　　　　        │數量　　　                            │
├────────────────┼───────────────────┤
│一、含第二級毒品MDMA之藥丸　　　│含外包裝毛重1111.90克，實際總毛重為107│
│    　                          │6.51克，總淨重為1060.28克，共取0.31克 │
│                                │鑑驗用罄，總餘1059.97克。             │
└────────────────┴───────────────────┘
右正本證明與原本無異。
如不服本判決，應於判決送達後十日內，向本院提出上訴狀。
　　                                          書記官  劉英芬
中　　　華　　　民　　　國　　九十三　　年　　　九　　　月　　二十三　　日
附錄本案論罪科刑法條全文：
毒品危害防制條例第四條
製造、運輸、販賣第一級毒品者，處死刑或無期徒刑；處無期徒刑者，得併科新臺幣
一千萬元以下罰金。
製造、運輸、販賣第二級毒品者，處無期徒刑或七年以上有期徒刑，得併科新臺幣七
百萬元以下罰金。
製造、運輸、販賣第三級毒品者，處五年以上有期徒刑，得併科新臺幣五百萬元以下
罰金。
製造、運輸、販賣第四級毒品者，處三年以上十年以下有期徒刑，得併科新臺幣三百
萬元以下罰金。
製造、運輸、販賣專供製造或施用毒品之器具者，處一年以上七年以下有期徒刑，得
併科新臺幣一百萬元以下罰金。
前五項之未遂犯罰之。
